

Ion Munteanu Full Stack Developer









Perfil

Programador apasionado y decidido, orientado a resultados. Mi experiencia en atención al cliente y trabajar bajo presión me permite mantener la calma y entregar soluciones de calidad. Resalto por mi resiliencia y afán por superar desafíos con innovación y eficacia. Si buscas a alquien comprometido con la programación, habilidades de trabajo en equipo y organización, aquí estoy, listo para aportar al equipo.

Formación

Bootcamp Full Stack JavaScript

01/2024 - 03/2024

Fundación Esplai, Barcelona

Técnico Superior en Desarrollo de Aplicaciones Web

09/2021 - 06/2023

Instituto Milà i Fontanals, Igualada

• Diseño, construcción y mantenimiento de aplicaciones web, con conocimientos en lenguajes de programación, bases de datos, diseño de interfaces y seguridad web, capacitado para desarrollar aplicaciones web interactivas, amigables y seguras.

Grado en Técnicas de Interacción Digital y de Computación

09/2018 - 02/2021

Universidad de Lleida, Lleida

Experiencia Laboral

Desarrolló de Aplicaciones Web

03/2023 - Actualmente

Optima Retail, Vilassar de Mar

• Trabajando con dos proyectos, uno de backend y otro de frontend, utilizando principalmente Laravel y otras tecnologías. Desarrollamos una aplicación web dedicada al mantenimiento de tiendas físicas, facilitando la resolución de problemas tanto puntuales como de mayor dimensión.

Trabajador de fábrica

06/2023 - 09/2023

MB Papeles Especiales, La Pobla de Claramunt

Desarrolló Front-End

07/2022 - 02/2023

Trilogi – The eCommerce Agency, Igualada

• Como trabajador de Servicio al Cliente, brindaba soluciones efectivas a los problemas de los clientes, utilizando mis habilidades en programación, especialmente en el entorno front-end.

Trabajador

11/2021 - 06/2022

Buger King Spain, Igualada

Repartidor

04/2021 - 10/2021

Klam Restauració S.L., Igualada

Habilidades Técnicas



HTML



JavaScript



CSS



TypeScript



React



Node.js



PHP



Java



Python



SQL

Idiomas



Castellano



Catalán



Inglés (C1)



Rumano



Neerlandés (A2)

Cursos (UDemy)

React 18 Tutorial and Projects Course - 07/2023

- Hooks
- APIs
- React Redux

Node.js (MVC, REST APIs, GraphQL, Deno) -09/2023

• Express.js (API Restful y API GrapQL)